# 请教陈版关于撤资的汇率

提问人：闲不住 时间：2018-06-21 20:45:51
请教陈版，
我同事托我问个问题，
一个外币公司，本位币是港币，去年对母公司的长期应付款（）转为了资本公积，按照当时的汇率。今年这个子公司又把这个钱还回去，还是以还，做撤资处理，冲减资本公积，那这个时候汇率发生变动了，那冲减的资本公积是按照去年增加的那个金额冲？
差额计入汇兑损益。还是按照今年的汇率，全部冲减资本公积，不产生汇兑损益？如何分析该种问题。

回答人：chenyiwei
首先请考虑：去年转入资本公积，今年又归还的原因？是否表明当初转入资本公积是不恰当的？ 假设当初转入资本公积是恰当的，则当初转入时应依据转入日的即期汇率折算的金额增加资本公积，转出时按照实际支付的RMB按支付日即期汇率计算的金额冲减资本公积。后者不一定等于前者。